【裁判字號】    99,抗,228
【裁判日期】    990325
【裁判案由】    假扣押
【裁判全文】
臺灣高等法院民事裁定                   99年度抗字第228號
抗  告  人  甲○○
上列抗告人因與相對人丙○○、乙○○間假扣押事件，對於中華
民國98年12月11日臺灣臺北地方法院98年度裁全字第7102號裁定
裁定，提起抗告，本院裁定如下：
    主  文
抗告駁回。
抗告費用由抗告人負擔。
    理  由
一、本件相對人（即債權人）於原法院聲請意旨略以：抗告人（
    即債務人）及案外人林汝松（即抗告人之父）、呂美燕等3
    人曾要伊加入IRC紅島咖啡國際事業之辣椒專案會員，伊先
    後投資了35個單位的15星等辣椒專案，並以匯款及現金方式
    共支付新臺幣（下同）2,997,000元，詎林汝松將上開款項
    占為已有，嗣經伊發現，雙方協議由林汝松及抗告人各以
    2,997,000元之一半（即1,498,500元）分別開立6張本票。
    惟該本票首期到期均未獲清償，致伊受有損害。茲抗告人已
    將其經營位於臺北市○○路○段189號6樓之1之愛紅咖啡結束
    營業，且聞抗告人擬將其名下財產贈與第三人，為恐抗告人
    有隱匿財產之情事，致日後有不能強制執行或甚難執行之虞
    ，伊為保全債權，乃陳明供擔保補釋明之不足，聲請假扣押
    等語。
二、原裁定准相對人以100萬元為抗告人供擔保後，得對抗告人
    之財產於2,997,000元之範圍內為假扣押。抗告人如以2,997
    ,000元為相對人供擔保或將相對人請求之金額提存後，得免
    為或撤銷假扣押。
三、抗告意旨略以：伊所簽發之票據金額僅1,498,500元（按抗
    告狀內誤載為1,493,500元），縱相對人得對伊財產為假扣
    押，亦僅得就伊所簽發之上開票據金額範圍內為之，相對人
    仍請求對伊之財產於2,997,000元之範圍內為假扣押，顯非
    適法，爰求為廢棄原裁定等語。
四、按債權人就金錢請求或得易為金錢請求之請求，欲保全強制
    執行者，得聲請假扣押；假扣押非有日後不能強制執行或甚
    難執行之虞者，不得為之；請求及假扣押之原因應釋明之；
    前項釋明如有不足，而債權人陳明願供擔保或法院認為適當
    者，法院得定相當之擔保，命供擔保後為假扣押，民事訴訟
    法第522條第1項、第523條第1項、第526條第1項、第2項分
    別定有明文。釋明事實上之主張者，得用可使法院信其主張
    為真實之一切證據。但依證據之性質不能即時調查者，不在
    此限，民事訴訟法第284條亦有明定。是假扣押制度係為保
    全強制執行而設，故凡假扣押之聲請，必須有將來不能執行
    或執行困難之虞，始得為之。所謂不能強制執行，如債務人
    浪費財產，增加負擔，或就其財產為不利益之處分，將成為
    無資力之情形等是；所謂恐難執行，如債務人將移住遠方或
    逃匿是也。若債權人就其請求及假扣押之原因未予釋明，法
    院尚且不得命供擔保後為假扣押，遑論為准免供擔保之假扣
    押裁定（最高法院19年抗字第232號判例、94年度台抗字第
    665 號裁判意旨參照）。
五、查原法院係以相對人主張之上開事實，業據提出名片、辣椒
    專案廣告、IRC紅島咖啡國際連鎖事業制度表、紅島咖啡消
    費卷、匯款單、紅島咖啡總公司98年8月23日網上重要公告
    內容、協議書、本票、終止租約及現場照片等為證（原法院
    卷第8至41頁），已盡釋明之責，且相對人陳明供擔保以代
    釋明之不足，乃裁定准許相對人就抗告人之財產為假扣押，
    經核於法並無違誤。雖抗告人辯稱：伊所簽發之票據金額僅
    1,498,500元，相對人僅得就上開票據金額範圍內為假扣押
    等語，惟其核係實體爭執事項，屬本案判決之問題，非本件
    保全程序所能審究。是原裁定准相對人供擔保後，得對抗告
    人之財產為假扣押，於法核無不合。抗告意旨指摘原裁定不
    當，求予廢棄，非有理由，應予駁回。
六、據上論結，本件抗告為無理由，爰裁定如主文。
中    華    民    國    99    年    3     月    25    日
                    民事第三庭
                        審判長法  官  林敬修
                              法  官  張靜女
                              法  官  吳青蓉
正本係照原本作成。
本裁定除以適用法規顯有錯誤為理由外，不得再抗告。如提起再
抗告，應於收受後10日內委任律師為代理人向本院提出再抗告狀
。並繳納再抗告費新台幣１千元。
中    華    民    國    99    年    3     月    26    日
                              書記官  吳碧玲

司法院資訊處製作；財團法人民間司法改革基金會備份。
